---
output: github_document
---

<!-- README.md is generated from README.Rmd. Please edit that file -->

```{r, include = FALSE}
knitr::opts_chunk$set(
  collapse = TRUE,
  comment = "#>"
)
```

# Extração de dados de mapeamentos e relatórios de plantios florestais

<!-- badges: start -->

<!-- badges: end -->

Este repositório tem com objetivo armazenar os scripts referentes à extração e limpeza de dados realizada para compilação e desenvolvimento do pacote [plantiosflorestais](https://github.com/maykongpedro/plantiosflorestais).

Essa etapa de faxina de dados ocorreu dentro do âmbito do trabalho de conclusão de curso do graduando Maykon Gabriel G. Pedro, como requisito para obtenção de grau de bacharel em Engenharia Florestal.

# Estrutura de arquivos

As pastas deste repositório estão organizados da seguinte maneira:

-   data

É onde constam os dados organizados pós extração dos pdfs, a sub-basta `consolidado` contém as bases finais que foram usadas pelo pacote [plantiosflorestais](https://github.com/maykongpedro/plantiosflorestais).

-   data-raw

Nesta pasta ficam armazenados os scripts utilizados para extração e limpeza, além das pastas para organizar as páginas dos relatórios originais dos quais os dados são extraídos.

-   R

Na pasta R estão alocadas as funções criadas para realizar limpeza de dados de várias tabelas em situações semelhantes, visando a replicabilidade fácil do código dentro dos scripts.

O *output* abaixo exibe todos os arquivos existentes nesse projeto:

```{r echo=FALSE}
fs::dir_tree()
```

# Fonte dos dados

Os relatórios utilizados e seus respectivos links podem ser consultados na seguinte tabela:




| Responsável | Fonte                                 | Relatório                                                                                                                                                                                            |
|-------------|---------------------------------------|------------------------------------------------------------------------------------------------------------------------------------------------------------------------------------------------------|
| IBGE        | IBGE                                  | [Histórico disponível no SNIF](https://dados.gov.br/dataset/sistema-nacional-de-informacoes-florestais-snif/resource/fdf7e4ce-8475-4205-8aad-3f97665b8a41)                                           |
| SFB         | IBGE/PEVS                             | [Florestas do Brasil em resumo 2019](http://www.acr.org.br/uploads/biblioteca/Florestas_Brasil_2019_Portugues.pdf)                                                                                   |
| IBÁ         | IBÁ                                   | [Histórico disponível no SNIF](https://dados.gov.br/dataset/sistema-nacional-de-informacoes-florestais-snif/resource/43251bd6-e2c9-4dc8-93c9-379bf15e29d9)                                           |
| IBÁ         | IBÁ/FGV/Pöyry                         | [IBÁ - Relatório Anual 2020](https://www.iba.org/datafiles/publicacoes/relatorios/relatorio-iba-2020.pdf)                                                                                            |
| APRE        | APRE/UFPR                             | [APRE - Estudo Setorial 2020](https://apreflorestas.com.br/publicacoes/estudo-setorial-apre-2020-2/)                                                                                                 |
| IFPR        | SFB/IFPR                              | [Mapeamentos dos plantios florestais do estado do Paraná](https://apreflorestas.com.br/publicacoes/ifpr-e-sfb-mapeamento-dos-plantios-florestais-do-estado-do-parana/)                               |
| ACR         | ACR/UDESC-CAV                         | [ACR - Anuário Estatístico de Base Florestal para o estado de Santa Catarina 2019](http://www.acr.org.br/uploads/biblioteca/Anuario_ACR_2019_atualizado.pdf)                                         |
| AGEFLOR     | AFUBRA/AGEFLOR, FEPAM, RDK Logs, SEMA | [AGEFLOR - A indústria de base florestal no Rio Grande do Sul 2017](http://www.ageflor.com.br/noticias/wp-content/uploads/2017/08/A-INDUSTRIA-DE-BASE-FLORESTAL-NO-RS-2017.pdf)                      |
| AGEFLOR     | AGEFLOR, FEPAM, Codex, RDK Logs       | [AGEFLOR - O setor de base florestal no Rio Grande do Sul 2020](http://www.ageflor.com.br/noticias/wp-content/uploads/2020/12/O-Setor-de-Base-Florestal-no-Rio-Grande-do-Sul-2020-ano-base-2019.pdf) |
| FAMATO      | IMEA                                  | [Diagnóstico de Florestas Plantadas do Estado do Mato Grosso](http://www.arefloresta.org.br/uploads/downloads/00072201414739.pdf)                                                                    |

# Fluxo de trabalho resumido
Esse tópico visa explicar, de maneira sucinta, o que foi realizado em cada script de trabalho, com o objetivo de facilitar a reprodutibidade do projeto.

## Script 1 - /data-raw/01-download-mapeamentos
É onde é realizado o download de cada relatório utilizado no trabalho e a extração apenas das páginas que possuíam os dados de interesse. Essas páginas são os pdfs armazenados dentro da pasta `data-raw/pdf`. Os downloads das bases em csv (as duas contidas no [SNIF](https://dados.gov.br/dataset/sistema-nacional-de-informacoes-florestais-snif)) também são efetuados dentro desse script.

Se o download esse repositório for feito de maneira integral com o objetivo de replicar as etapas de extração e faxina, os arquivos obtidos pelo script irão sobscrever os ja existentes no projeto.





